臺灣臺中地方法院刑事判決　　　　　　　96年度易字第4490號
公　訴　人　臺灣臺中地方法院檢察署檢察官
被　　　告　甲○○
　　　　　　　　　　現另案於臺灣臺中監獄臺中分監執行中
上列被告因毒品危害防制條例案件，經檢察官提起公訴（96年度
毒偵字第4095號），本院被告於準備程序中就被訴事實為有罪之
陳述，於聽取當事人之意見後，裁定改以簡式審判程序審理，判
決如下：
    主    文
甲○○施用第二級毒品，累犯，處有期徒刑徒刑捌月。
扣案甲基安非他命壹包（含袋毛重約零點二公克）沒收銷燬；吸
食器壹組沒收。
    事    實
一、甲○○因竊盜案件，經臺灣臺中地方法院以92年度沙簡字第
    475號判處有期徒刑5月確定，甫於93年1月9日易科罰金執行
    完畢。另因施用毒品案件，經裁定令入勒戒處所觀察、勒戒
    後，認無繼續施用毒品之傾向後，由臺灣臺中地方法院檢察
    署檢察官以87年度偵字第12604號為不起訴處分確定。又因
    施用毒品案件，經臺灣臺中地方法院以93年毒聲字第102 號
    裁定令入勒戒處所觀察、勒戒後，認有繼續施用毒品之傾向
    ，再經該院以93年度毒聲字第260號裁定令入戒治處所強制
    戒治，於94年3月4日戒治期滿出所後，由臺灣臺中地方法院
    檢察署檢察官以94年度戒毒偵字第122號為不起訴處分確定
    。復因施用第二級毒品案件，於96年1月22日，經臺灣臺中
    地方法院以95年度中簡字第3353號判處有期徒刑6月確定（
    現正執行中）。詎仍不知悔改，基於施用第二級毒品之犯意
    ，於96年7月24日14時許，在臺中市○○路○段1號11樓之4之
    居處，以將甲基安非他命放入吸食器內，再點燃吸食其煙霧
    之方式，施用第二級毒品甲基安非他命1次。嗣因甲○○另
    涉犯施用毒品案件遭通緝，為警於96年7月24日17時許，在
    上址查獲，並當場扣得第二級毒品甲基安非他命1包（含袋
    重0.2公克）及其所有供施用毒品之器具吸食器1組。
二、案經臺中縣警察局霧峰分局移送臺灣臺中地方法院檢察署檢
    察官偵查起訴。
    理    由
一、前開犯罪事實，業經被告甲○○於審理中自白不諱，並有中
    山醫學大學附設醫院檢驗科藥物檢測中心檢驗結果乙紙在卷
    可稽，及第二級毒品甲基安非他命1包（含袋重0.2公克）、
    吸食器1組扣案可資佐證，復有刑事判決及台灣高等法院被
    告前科紀錄表附卷可稽，足認被告之自白與事實相符，事證
    明確，被告犯行堪予認定。
二、核被告所為，係犯毒品危害防制條例第10條第2項之施用第
    二級毒品罪。被告前因竊盜案件，本院以92年度沙簡字第
    475號判處有期徒刑5月確定，甫於93年1月9日易科罰金執行
    完畢，有台灣高等法院被告前案紀錄表附卷可稽，其於有期
    徒刑執行完畢後，5年以內故意再犯有期徒刑以上之本罪，
    為累犯，依刑法第47條第1項規定，加重其刑。爰審酌被告
    犯罪之動機、目的、手段，犯罪所生之危害、犯罪後之態度
    等一切情狀，量處如主文所示之刑。扣案之第二級毒品甲基
    安非他命1包（含袋重0.2公克），依毒品危害防制條例第18
    條第1項前段規定宣告沒收銷燬；施用毒品之器具吸食器1組
    ，為被告所有，供其施用毒品之物，業據被告供明在卷，依
    刑法第38條第1項第2款規定宣告沒收。
三、公訴意旨另以：被告甲○○於96年5月間某日起至96年7月23
    日止，在其前揭住處，施用甲基安非他命多次，另涉有毒品
    危害防制條例第10條第2項之犯行等語；按公訴人認為被告
    涉有前揭犯行，係以被告之自白為惟一證據，惟查，按被告
    之自白不得作為有罪判決之唯一證據，仍應調查其他必要之
    證據，以察其是否與事實相符，刑事訴訟法第一百五十六條
    第二項定有明文；又犯罪事實之證明，不論係直接證據或間
    接證據，須於一般人均不致有所懷疑而得確信其為真實之程
    度，始得據為有罪之認定，倘其證明尚未達於此程度而仍有
    合理懷疑存在時，本諸無罪推定之原則，自應為被告無罪之
    判決，故附加於自白之佐證，亦須達於無合理懷疑之程度，
    且非只增強自白之可信性為已足，仍須具備構成犯罪要件事
    實之獨立證據，亦即除自白外，仍應有足可證明犯罪之必要
    證據，因此，無被告自白之案件，固應調查必要之證據，即
    已有被告自白之案件，亦須調查其他必要之證據，以察其是
    否與事實相符，本案公訴人除被告自白外，未提出其他證據
    供本院審酌，依前揭說明，尚難證明被告有此部分之犯行，
    惟因公訴人起訴認為與被告前揭有罪部分，係屬集合犯之實
    質上一罪關係，本裁判不可分原則，不另為無罪之諭知。
四、據上論斷，應依刑事訴訟法273條之1第1項、第299條第1項
    前段，毒品危害防制條例第10條第2項、第18條第1項，刑法
    第47條第1項、第38條第1項第2款，判決如主文。
中　　華　　民　　國　　96　　年　　9 　　月　　27　　日
                  刑事第四庭    法  官  林清鈞
上正本證明與原本無異。
如不服本判決，應於收送達後10日內向本院提出上訴書狀（應敘
述具體理由並附繕本）。
上訴書狀如未敘述理由，應於上訴期間屆滿後20日內補提理由書
於本院。
                                書記官  陳貴卿
中　　華　　民　　國　　96　　年　　9 　　月　　27　　日
附錄論罪科刑法條
毒品危害防制條例第10條
施用第一級毒品者，處 6 月以上 5 年以下有期徒刑。
施用第二級毒品者，處 3 年以下有期徒刑。
